# 请教陈版主及各位专家，这样的企业合并是否为同一控制下合并？

提问人：liuliqian 时间：2010-12-05 19:36:59
请教陈版及各位专家一个关于企业合并的案例。
具体情况如下：自然人A控制B公司100%的股权和C公司44%的股权，C公司其余56%的股权由D公司控制。D公司共有 4 名自然人股东，自然人A为其第一大股东，持股比例为26%，其他三名自然人持股比例分别为：25%、24.5%和24.5%，自然人A同D公司另一自然人股东存在关联关系。
目前C公司拟收购自然人A持有的B公司100%的股权，请问这一企业合并是否应该界定为同一控制下合并？

回答人：chenyiwei
你提供的背景信息还是太简单。请说明：（ 1 ）自然人A同D公司另一自然人股东存在的关联关系的性质，以及他们之间是否存在表决权委托协议或者一致行动协议；（ 2 ）D公司的董事会、股东会议事规则中有无特殊规定导致A不能单方面控制D公司。

回答人：chenyiwei
回复 藤椅 liuliqian 的帖子从“自然人D是自然人A配偶的姐姐，没有表决权委托或者一致行动协议”这一点来看，被认定为同一控制下合并的可能性较小。因为A和D是各自经济利益互相独立的成年人，因此缺乏一致行动和构成同一控制的基础。